Inventaris van het archief van het Ministerie van Sociale Zaken en Werkgelegenheid: Directie Sociale Verzekeringen, 1950-1992
Nationaal Archief, Den Haag
- Sociale voorzieningen 1940-1996, 089
  - Het (bij algemene maatregel van bestuur) vaststellen van regels voor het door de gemeentebesturen verstrekken van gegevens ten behoeve van de statistiek betreffende de sociale voorzieningen. 1965-, 29
    Regeling statistische gegevens Wet inkomensvoorziening oudere en gedeeltelijk arbeidsongeschikte werkloze werknemers/Wet inkomensvoorziening oudere en gedeeltelijk arbeidsongeschikte gewezen zelfstandigen (Stcrt. 1995, 178).
    Regeling frauderegistratie Algemene bijstandswet, Wet inkomensvoorziening oudere en gedeeltelijk arbeidsongeschikte werkloze werknemers en Wet inkomensvoorziening oudere en gedeeltelijk arbeidsongeschikte gewezen zelfstandigen (Stcrt. 1995, 192).
    Opm.: Voor het vaststellen van een regeling diende de Centrale Commissie voor de Statistiek gehoord te worden.
    Bij de invoering van de Wet afschaffing adviesverplichtingen (Stb. 1995, 355) verviel deze verplichting.
    - Nadere wijziging van artikel 54 van het Besluit inzake statistische gegevens (Stcrt. 1983, 223) betreffende het verstrekken van statische gegevens door gemeentebesturen., 1981-1983; 199; 1.842.973/07.77 (2)
  - Het (bij algemene maatregel van bestuur) regelen van taken, bevoegdheden en ambtsgebieden van bijstandsconsulenten en rijksconsulenten. 1945-1995, 33
    Grondslag: Wet werkloosheidsvoorziening (Stb. 1964, 485), art. 38, tweede lid.
    Algemene bijstandswet (Stb. 1963, 284), gewijzigd (Stb. 1972, 675), art. 81b, tweede lid, buiten werking (Stb. 1995, 200).
    Wet inkomensvoorziening oudere en gedeeltelijk arbeidsongeschikte werkloze werknemers (Stb. 1986, 565), art. 36, tweede lid, buiten werking (Stb. 1995, 200).
    Wet inkomensvoorziening oudere en gedeeltelijk arbeidsongeschikte gewezen zelfstandigen (Stb. 1987, 281), art. 36, tweede lid, buiten werking (Stb. 1995, 200).
    Product: Besluit 29 december 1964, nr. 76952/Va (Stcrt. 1965, 5).
    Besluit bijstandsconsulenten (Stb. 1974, 521).
    Opm.: Met ingang van 1 oktober 1988 zijn de per provincie bestaande Rijksconsulentschappen sociale zekerheid geïntegreerd in vijf nieuwe Rijksconsulentschappen.
    Met ingang van 1 januari 1996 hebben de rijksconsulenten geen aparte wettelijke taken meer.
    - Totstandkoming op grond van de Wet Werkloosheidsvoorziening (Stb. 1964, 485) artikel 38 tweede lid, van een besluit inzake toepassing van het Besluit betreffende aantal en ambtsgebied rijksconsulenten, waarbij de Zuidelijke IJsselmeerpolders worden gerekend tot het ambtsgebied van de rijksconsulent in de provincie Overijssel en behandeling van de structuur van het consulentschap in de provincies., 1982-1984; 567; 07.55
  - Het geven van instructies en richtlijnen aan rijksconsulenten en bijstandsconsulenten. 1945-, 34
    Grondslag: Besluit bijstandsconsulenten (Stb. 1974, 521), art. 6, buiten werking (Stb. 1995, 200).
    Product: Rapport financiële controle Algemene bijstandswet 1978.
    Nota 'Uitgangspunten en normering toetsing- en maatregelenbeleid' (Kamerstukken II, 1991-1992, 22 300 XV, nr. 92).
    - Circulaires aan de Rijksconsulenten., 1980-1989; 506; 1.848.4/07.353.33(5); pak
  - Het bij algemene maatregel van bestuur vaststellen van nadere regels ten aanzien van de verlening van bijstand door de gemeenten. 1983-1995, 76
    Grondslag: Algemene bijstandswet (Stb. 1963, 284), gewijzigd (Stb. 1972, 675), art. 11, eerste lid, buiten werking (Stb. 1995, 200).
    Product: Bijstandsbesluit landelijke normering (Stb. 1974, 418).
    Bijstandsbesluit landelijke draagkrachtcriteria (Stb. 1980, 87).
    Scholingsbesluit bijstandsgerechtigden (Stb. 1991, 491).
    - Wijzigingen van het Bijstandsbesluit landelijke normering, met kamervragen., 1980-1982; div. nrs.
      - 1980-1981, 189; 1.842.5/02.58 (1); pak
      - 1982, 190; 1.842.5/02.58 (1); pak
  - Het vaststellen van beleid inzake werkloosheidsvoorzieningen. 1940-, 242
    Opm.: Voor beleid ten aanzien van langdurig werklozen (Rijksgroepsregeling werkloze werknemers) zij verwezen naar paragraaf 3.1.-2.3.
    Handeling is vervallen. Zie handeling 1.
    - Beleid betreffende de afvloeiingsregelingen in het kader van de Wet Werkloosheidsvoorziening en herziening beschikking van de steun aan individuele bedrijven., 1982-1986; 1204; 1.842.973/02.582.43 (1)
  - Het stellen van nadere regels omtrent het vaststellen en herzien van het minimumdagloon en de toepassing van de bepaling wat onder inkomen, uit of in verband met arbeid in het bedrijfs- en beroepsleven, wordt verstaan. 1983-1995, 247
    Grondslag: Wet werkloosheidsvoorziening (Stb. 1964, 485), gewijzigd (Stb. 1982, 737), art. 5c, vijfde lid.
    Product: Besluit inzake nadere regels minimumdagloon Werkloosheidswet/Wet werkloosheisvoorziening, laatstelijk gewijzigd bij Besluit van 23 april 1985 (Stcrt. 1985, 85).
    - Besluiten en richtlijnen inzake verlenging van de uitkeringsduur krachtens de Wet Werkloosheidsvoorziening voor werknemers van 50 jaar en ouder., 1984-1985; 268; 1.842.973/02.582 (7)
  - Het aanwijzen van centrale organisaties van werknemers die bevoegd zijn tot het voordragen van leden van plaatselijke commissies werkloosheidsvoorziening. 1965-1995, 252
    Grondslag: Wet werkloosheidsvoorziening (Stb. 1964, 485), art. 7, tweede lid.
    Product: Aanwijzing centrale organisaties van werknemers (Stcrt. 1965, 5).
    - Aanwijzing van werknemersorganisatie in verband met de fusie van het Nederlands Verbond van Vakverenigingen en het Nederlands Katholiek Vakverbond tot de Federatie Nederlandse Vakbeweging., 1981-1986; 1205; 1.842.973/07.58 (1)
  - Het stellen van regels in het belang van een goede uitvoering van de wet. 1985-1995, 255
    Grondslag: Wet werkloosheidsvoorziening (Stb. 1964, 485), art. 52.
    Product: Besluit hercontrole Wet werkloosheidsvoorziening (Stcrt. 1985, 170).
    - Besluit hercontrole krachtens de Wet Werkloosheidsvoorziening (Stcrt. 1985, 170)., 263; 1.842.973/02.582(8)
  - Het stellen van uitvoeringsregels met betrekking tot het toekennen van een werkloosheidsuitkering. 1952-1995, 257
    Grondslag: Sociale voorziening nr. 8347, 30 juni 1952, art. 54.
    Wet werkloosheidsvoorziening (Stb. 1964, 485), art. 9, tweede en vijfde lid, gewijzigd (Stb. 1981, 133), art. 9, zevende en achtste lid, art. 13, eerste en derde lid.
    Product: Recht op uitkering bij gedeeltelijk op arbeid aangewezen zijn (Stcrt. 1965, 5).
    Besluit verlaagde dagen-eis Wet werkloosheidsvoorziening (Stcrt. 1981, 89).
    Besluit inzake gelijkstelling gewerkte dagen (Stcrt. 1981, 146).
    Besluit gehuwde vrouw als kostwinster (Stcrt. 1965, 5).
    Opheffing uitsluitingsgrond (Stcrt. 1965, 5).
    Uitkering gedurende wachttijd ingevolge Wet op de arbeidsongeschiktheidsverzekering (Stcrt. 1974, 9).
    Toepassing Wet werkloosheidsvoorziening op werknemers die een pro-rata Wet op de arbeidsongeschiktheidsverzekering-uitkering genieten (Stcrt. 1975, 150).
    Besluit inzake vakantie tijdens Wet werkloosheidsvoorziening-periode (Stcrt. 1983, 83).
    - Besluiten en richtlijnen betreffende vakantierechten in het kader van de Wet Werkloosheidsvoorziening., 1965-1985; 259; 1.842.973/02.582 (5); pak
    - Besluiten en richtlijnen inzake daglonen volgens de Wet Werkloosheidsvoorziening., 1979-1986; 912; 1.842.973/02.582.1(1); pak
    - Recht op uitkering voor gehuwde vrouwen ingevolge de Wet Werkloosheidsvoorziening., 1980-1989; div. nrs.; 2 pakken
      - 1980-1984, 30; 1.842.973/02.582 (2)
      - 1985-1989, 31; 1.842.973/02.582 (2)
    - Arbeidsbemiddeling in verband met recht op uitkering van 57, 5-jarigen en ouderen ingevolge de Wet Werkloosheidsvoorziening., 1981-1987; 16; 1.842.973/02.581 (3); pak
    - Melding aan de bedrijfsverenigingen van personen die arbeidsongeschikt zijn geworden en een uitkering genieten krachtens de Wet Werkloosheidsvoorziening., 1982-1983; 1; 1.842.973/02.574 (1)
    - Arbeidsbemiddeling in verband met recht op uitkering ingevolge de Wet Werkloosheidsvoorziening, met kamervragen., 1982-1984; 15; 1.842.973/02.581 (2)
    - Besluiten en richtlijnen betreffende de beperking van het recht op uitkering ingevolge de Wet Werkloosheidsvoorziening voor beneden 23-jarigen., 1983; 269; 1.842.973/02.582 (4)
    - Circulaires aan de gemeentebesturen betreffende de gelijke behandeling van man en vrouw bij het bepalen van het recht op uitkering ingevolge de Wet Werkloosheidsvoorziening., 1985-1989; 25; 1.842.973/02.582 (2)
  - Het stellen van nadere regels inzake de inkomsten die op de uitkering in mindering worden gebracht. 1965-1995, 260
    Grondslag: Wet werkloosheidsvoorziening (Stb. 1964, 485), art. 17, vierde lid.
    Product: Besluit aftrek van inkomsten (Stcrt. 1965, 5).
    Besluit inzake vakantie tijdens de Wet werkloosheidsvoorziening-periode (Stcrt. 1983, 83).
    - Toepassing Wet Werkloosheidsvoorziening ten aanzien van 57, 5-jarigen en ouderen., 1983-1984; 1203; 1.842.973/02.582.43 (1)
    - Anti-cumulatiebepalingen met betrekking tot samenloop uitkeringen krachtens de Wet Werkloosheidsvoorziening met andere inkomsten; besluiten tot wijziging van het besluit van 29 december 1964, nummer 76950 (Stcrt. 1965, 5) inzake inkomsten uit niet in dienstbetrekking verrichte arbeid en aftrek van inkomsten., 1983-1989; 290; 1.842.973/02.582.43(3)
  - Het bij of krachtens algemene maatregel van bestuur stellen van nadere uitvoeringsregels in het kader van toekenning loonsuppletie bij werkaanvaarding tegen een lager loon. 1974-1987, 269
    Grondslag: Wet werkloosheidsvoorziening (Stb. 1964, 485), gewijzigd (Stb. 1974, 66), art. 30c, vierde lid, art. 30g, tweede lid, buiten werking (Stb. 1986, 567).
    Opm.: Voor het vaststellen van de maatregel dienen de Adviescommissie Werkloosheidsvoorziening en Commissie van Bijstand en Advies van de Raad voor de Arbeidsmarkt te worden gehoord. Per 1 september 1987 (tot 1 januari 1991) is de functie van dit hoofdstuk overgenomen door de Premieregeling aanvaarding lager loon (Stcrt.1987, 169), ingetrokken bij Besluit (Stcrt.1990, 251) (zie i.o. Arbeidsvoorzieningsbeleid).
    - Besluiten en richtlijnen inzake loonsuppletie in de Wet Werkloosheidsvoorziening., 1974-1985; 291; 1.842.973/02.582.42 (1)
    - Correspondentie betreffende toeslagen op wachtgeld en werkloosheidsuitkeringen., 1980-1984; 799; 1.848.44/02.582.42(1)
    - Totstandkoming van de Premieregeling lager betaalde arbeid., 1984-1987; 812; 1.848.44/02.582.42(3)
  - Het vormen en evalueren van uitgangspunten betreffende het bijstands- en minimabeleid (onder andere naar aanleiding van uitvoeringsproblemen Algemene bijstandswet). 1940-, 707
    - Uitwerking van de problematiek rondom de zogenaamde 'echte minima', met kamervragen., 1981-1984; 352; 1.848.4/02.582.1 (5)